Inventaris van het archief van Meerburg's Noordzeevisserij en Haringexport, 1823-1974
Nationaal Archief, Den Haag
- DE NAAMLOZE, COMMANDITAIRE EN BESLOTEN VENNOOTSCHAP, 1925 - 1974, II
  - BIJZONDER
    - VERMOGEN, B
      - Schepen, B.2
        - Overheidsregistratie en -vergunningverlening, B.2.4
          - Bijzonder, B.2.4.2
            - Scheepsmetingen
              - Akten, waarbij de Hoofd-Inspecteur voor de Scheepsmeting te 's-Gravenhage verklaart verschillende schepen te hebben gemeten, 1929-1958; 421-430; 12 stukken
                - Motorloggerschip KW 4 'Toewijding', 1937; authentiek afschrift., 421
                - Motorloggerschip KW 8 'Petronella Fierman', 1939; met aantekening van later datum; authentiek afschrift., 422
                - Motologgerschip KW 3 'Piet en Leendert Huibert', 1940; met authentiek afschrift, 1940, 423
                Zie inv.nr. 420.
                - Stoomdrifterschip KW 1 'De Zes Gezusters', 1941, 424
                - Stoomdrifterschip KW 4 'De Arend', 1945; met authentiek afschrift, 1945, 425
                - Motorloggerschip KW 5 'Fierman Eduard'; 1946; authentiek afschrift., 426
                - Motorloggerschip KW 9 'Hubertha Gerarda'; 1946; authentiek afschrift., 427
                - Motorloggerschip KW 6 'Vertrouwen'; 1948; authentiek afschrift., 428
                - Motorloggerschip KW 8 'Deining', 1955; authentiek afschrift., 429
                Zie inv.nr. 434.
                - Trawlerioggerschip LTM 46 'Claesje', 1958; met aantekeningeh van later datura; authentiek afschrift, 1958, 430
              - 'Schiffsmessbrief', akte waarbij het Seeschiffsvermessungsamt te Hamburg verklaart, het motorloggerschip 'Swell* te hebben gemeten, 1949; 431; 1 stuk
                In 1955 krijgt het schip de naam KW 8 'Deining'. Zie inv.nr. 429.
            - Inschrijving in Het Centrale Register van Vissersvaartuigen
              - Akten, waarbij burgemeesters van verschillende plaatsen verklaren, dat bepaalde schepen in het Centrale Register van Vissersvaartuigen staan ingeschreven, 1925-1962; 432; 1 omslag
              - Formulieren van aangifte voor het doen inschrijven van schepen in het Centrale Register van Vissersvaartuigen, doorslagen., 1940-1955; 433; 1 omslag
            - Inspectie van schepen
              - Staten van data voor inspektie van schip en werktuigen, van verschillende schepen, 1933-1971; 434; 1 omslag
              - 'Stuurtafel', staten van afwijkingen van het stuurkompas van verschillende schepen, 1937-1939; 435; 3 stukken
              - 'Certificaat vandeugdelijkheid1, akten waarbij de InspecteurGeneraal voor de Scheepvaart verklaart, dat schip, werktuigen en uitrusting voldoen aan de wettelijk gestelde eisen, afgegeven voor verschillende schepen, 1939-1967; 436; 1 omslag
              - 'Radio telefonie veiligheidscertificaat', akten waarbij de Inspekteur-Generaal voor de Scheepvaart verklaart, dat het schip, wat betreft de radio telefonie, voldoet aan de wettelijk gestelde eisen, afgegeven voor verschillende schepen, authentieke afschriften., 1946-1965; 437; 1 omslag
      - Machines, apparatuur en auto's, B.3
        - Stukken betreffende de installatie van een pakkerij in blikwerk, 1929; 438; 3 stukken
        - Onderhandse akte van verkoop door de N.V. De Rotterdamsche Handelsvereeniging te Rotterdam aan de N.V. van vijf nettenmachines, 1932; met retroactum, 1929., 1929, 1932; 439; 2 stukken
        - Brief van P. Colder Jr. te Amersfoort aan de N.V. betreffende het vacuum maken van visblikken, 1933; 440; 1 stuk
        - Brief van de N.V. Meijer & Kuntzel's Weegwerktuigenfabriek te Amsterdam aan de N.V. betreffende de levering van een kloksnelweger, 1936; 441; 1 stuk
        - Onderhandse akte, waarbij de Christelijke Vereniging voor Ziekenverpleging Het Diaconessenhuis te Oegstgeest, verklaart een vertikale stoommachine en een gelijkstroomdynamo in leen te hebben ontvangen, met foto van beide objekten., 1944; 442; 2 stukken
        - Brief van Machinefabriek en Constructiewerkplaats A. de Jong te Vlaardingen aan de C.V. betreffende het vervaardigen en leveren van een bakbrander voor een taanketel, 1947; 443; 1 stuk
        - Brieven van verschillende bedrijven aan de CfV. betreffende de aanschaf van apparatuur ter verwerking van vis en visafval tot vismeel, 1951; 444; 5 stukken
        - Brief van de firma D. Haasnoot & Zonen te Katyijk aan Zee aan de C.V. betreffende de levering van een elektrische vatentransporteur, 1954; 445; 1 stuk
        - Onderhandse akte van verkoop door de N.V, Eras Automobiel Mij te Leiden aan de N.V. van een Peugeot 404 personenauta, 1963; afschrift; met twee bijlagen, 446; 3 stukken
      - Effekten, B.4
        - Jaarverslagen van de N.V. De Pogger-Maatschappij te IJmuiden^ over de boekjaren 1944-1962, 1964-1967; 447; 1 pak
          1. Het boekjaar loopt van 1 januari t/m 31 december.
          2. In druk.
          3. De N.V. heeft aandelen in deze onderneming.
        - Onderhandse akte van overdracht door Dirk Fierman Eduard Meerburg aan de N.V. van een aandeel in de N.V. De Nieuwe Mercurius II, afschrift., 1961; 448; 1 stuk
        - Stukken betreffende het beheer van effekten welke voor d'e N.V. zijn belegd door W. Willems & Cie., commissionairs in effekten te Amsterdam, 1954-1971; 449; 1 pak
        - Jaarverslagen van de N.V. Nederlandse Maatschappij voor de Walvisvaart te Amsterdam over de boekjaren 1946/47-1963/64, 1965/66., 1946-1966; 450; 1 pak
          1. Het boekjaar loopt van 1 juli t/m 30 juni.
          3. De N.V. heeft aandelen in dese onderneming.
        - Jaarverslagen van de N.V. Visscherij-Maatschappij Vlaardingen te Vlaardingen over de boekjaren 1963-1967; afdrukken., 451; 5 stukken
          1. Het boekjaar loopt van 1 januari t/m 31 december. 2. De N.V. heeft aandelen in deze onderneming.
    - FINANCIELE ADMINISTRATIE, C
      1. Voor de boekjaren zie de Inleiding op p. XXIII.
      2. Voor een toelichting zie de Inleiding op pp. XXII-XXV.
      - Jaarrekeningen, balansen en winst- en verliesrekeningen, C.1
        - 'Balansboeken'5 registers van balansen en winst- en verliesrekeningen over de boekjaren 1921/22-1953/54., 1921-1954; 452-454; 3 delen
          Vanaf 1925 mei zijn de balansen en winst- en verliesrekeningen van rederij en haringhandel samengevoegd.
          - 1921/22-1932/33, 452
          - 1933/34-1944/45, 453
          - 1945/46-1953/54, 454
        - Balansen over de boekjaren 1925/26-1952/53; concepten; met inventarissen, 1940, 1944, 1947; concepten; met bijlagen, 1940, 1944-1953, 1956, 1957; 455; 1 pak
          De balansen over de boekjaren 1944/45, 1947/48 ontbreken.
        - Accountantsrapporten over de boekjaren 1941/42-1972/73., 1941-1973; 456-457; 2 pakken
          - 1941/42-1959/60, 456
          - 1960/61-1972/73, 457
        - Fiscale en commerciele balansen en winst- en verliesrekeningen over de boekjaren 1953/54-1956/57; doorslagen., 1953-1957; 458; 1 omslag
        - Publikatie-jaarrekeningen over de boekjaren 1954/55-1958/59; doorslagen., 1954-1959; 459; 4 stukken
        - Balans en winst- en verliesrekening over net. boekjaar 1970/ 71; met bijlagen, 1971; 460; 1 omslag
      - Inventarissen, C.2
        - Registers van inventarissen, 1925-1945; 573-574
          - 1925-1935, 573
          - 1936-1945, 574
        - Inventaris, concept., ca. 1935; 461; 1 stuk
      - Grootboeken en journalen, C.3
        - Grootboeken, met klappers., 1925-1972; 462-468; 7 delen
          - 1925 mei - 1929 januari, 462
          - 1929 februari - 1936 januari, 463
          - 1936 februari - 1940 januari, 464
          - 1940 februari - 1946 januari, 465
          - 1946 februari - 1947 januari, 466
          - 1947 februari - 1948 januari, 467
          - 1962 mei - 1972 december, 468
        - Register van maandelijkse tellingen van de grootboekrekeningen, 1946, 1947; met bijlage, z.j; 469; 1 deel en 1 stuk
        - Journalen, 1925-1968; 470-485; 7 delen en 9 pakken
          - 1925 mei - 1929 december, 470; 1 deel
          - 1930 januari - 1932 januari, 471; 1 deel
          - 1932 februari - 1940 januari, 472; 1 deel
          - 1946 februari - 1947 januari, 473; 1 deel
          - 1947 februari - 1948 januari, 474; 1 deel
          - 1951 februari - 1953 januari, 475; 1 deel
          - 1954 mei - 1955 april, 476; 1 pak
          - 1955 mei - 1956 april, 477; 1 pak
          - 1956 mei - 1957 april, 478; 1 pak
          - 1957 mei - 1958 april, 479; 1 pak
          - 1958 mei - 1959 april, 480; 1 pak
          - 1959 mei - 1960 april, 481; 1 pak
          - 1960 mei - 1961 april, 482; 1 pak
          - 1961 mei - 1962 april, 483; 1 pak
          - 1962 mei - 1962 november, 484; 1 pak
          - 1962 december - 1968 januari, 485; 1 deel
        - Journalen uit het inkoopboek, 1955 mei - 1961 april; 486; 1 deel
        - Journalen uit het verkoopboek, 1955 september - 1962 april; 487; 1 deel
      - Dagboeken, subgrootboeken en bijboeken, C.4
        Tenzij anders vermeld tabellarisch ingericht.
        - Kasboeken, 1933-1974; 488-505; 18 delen
          - 1933 februari - 1934 augustus, 488
          - 1934 september - 1936 januari, 489
          - 1936 februari - 1937 augustus, 490
          - 1937 september - 1939 februari, 491
          - 1939 maart - 1941 december, 492
          - 1942 januari - 1945 november, 493
          - 1945 december - 1947 juni, 494
          - 1947 juli - 1948 augustus, 495
          - 1948 september - 1950 augustus, 496
          - 1950 september - 1951 oktober, 497
          - 1951 november - 1953 januari, 498
          - 1953 februari - 1954 maart, 499
          - 1955 april - 1955 juli, 500
          - 1959 januari - 1960 juli, 501
          - 1960 augustus - 1961 november, 502
          - 1961 december - 1963 september, 503
          - 1963 oktober - 1967 november, 504
          - 1967 december - 1974 mei, 505
        - Bankboeken van de N.V. Twentsche Bank, 1911-1968; 506-514; 9 delen
          - 1911 juni - 1925 november, 506
            In scontrovorm.
          - 1925 december - 1927 oktober, 507
          - 1928 december - 1931 november, 508
          - 1931 december - 1936 mei, 509
          - 1936 juni - 1946 juli, 510
          - 1946 augustus- 1952 januari, 511
          - 1952 februari- 1957 oktober, 512
          - 1957 november- 1962 september, 513
          - 1962 oktober- 1968 februari, 514
        - Bankboeken van de Lissesche Bank, 1923-1928; 515-516; 2 delen
          - 1923 oktober - 1925 november, 515
          - 1925 december - 1928 november, 516
        - Bankboeken van de Bergisch-Märkische Bank, Filiale der Deutschen Bank, 1925-1930; 517-518; 2 delen
          - 1925 november - 1929 januari, 517
          - 1929 februari - 1930 september, 518
        - Bankboeken van de Deutsche Bank, 1930-1955; 519-520; 2 delen
          - 1930 oktober - 1933 december, 519
          - 1934 januari - 1955 april, 520
        - Bankboek van de N.V. Rotterdamsche Bank, 1955 mei - 1963 januari; 521; 1 deel
        - Postgiroboeken, 1927-1969; 522-534; 13 delen
          - 1927 februari - 1934 juli, 522
          - 1934 augustus - 1938 oktober, 523
          - 1938 november - 1943 november, 524
          - 1943 december - 1949 januari, 525
          - 1949 februari - 1951 april, 526
          - 1951 mei - 1953 augustus, 527
          - 1953 september - 1955 juli, 528
          - 1955 augustus - 1957 juli, 529
          - 1957 augustus - 1959 juli, 530
          - 1959 augustus - 1961 april, 531
          - 1961 mei - 1963 mei, 532
          - 1963 juni - 1966 mei, 533
          - 1966 juni - 1969 juli, 534
        - Inkoopboeken, 1923-1974; 535-548; 14 delen
          - 1923 oktober - 1928 januari, 535
          - 1928 februari - 1931 februari, 536
          - 1931 maart - 1934 juli, 537
          - 1934 augustus - 1937 augustus, 538
          - 1937 september - 1941 januari, 539
          - 1941 februari - 1946 september, 540
          - 1946 oktober. - 1949 januari, 541
          - 1949 februari - 1951 januari, 542
          - 1951 februari - 1952 oktober, 543
          - 1952 oktober - 1955 maart, 544
          - 1962 december - 1964 december, 545
          - 1965 januari - 1968 april, 546
          - 1968 mei - 1971 augustus, 547
          - 1971 september - 1974 april, 548
        - Verkoopboeken van de rederij, 1916-1941; 549-550; 2 delen
          - 1916 maart - 1933 januari, 549
          - 1933 maart - 1941 januari, 550
        - Verkoopboeken van de haringhandel, 1921-1941; 551-552; 2 delen
          - 1921 september - 1934 februari, 551
          - 1934 maart - 1941 januari, 552
        - Verkoopboeken van de rederij en haringhandel, 1941-1972; met het verkoopboek van N.V. De Nieuwe Mercurius, 1958 juli 1963 maart; 553-557; 5 delen
          - 1941 februari - 1948 november, 553
          - 1948 december - 1952 juni, 554
          - 1952 februari - 1954 november, 555
          - 1954 december - 1955 augustus, 1962 december - 1965 oktober, 556
          - 1965 november - 1972 april; bevat tevens het verkoopboek van De Nieuwe Mercurius N.V., 1958 juli - 1963 maart, 557
        - Debiteurenboek, met klapper., 1925 mei - 1926 januari; 558; 1 deel
        - Crediteurenboeken, met klappers., 1924-1948; 559-564; 6 delen
          - 1924 februari - 1928 januari, 559
          - 1928 februari - 1932 januari, 560
          - 1932 februari - 1936 januari, 561
          - 1936 februari - 1939 januari, 562
          - 1939 februari - 1945 januari, 563
          - 1945 februari - 1948 februari, 564
        - Rekening-courantboek, 1947 augustus - 1954 april; 565; 1 deel
          In gewijzigde scontrovorm.
        - Rekening-courantkaarten, alfabetisch-chronologisch geordend, 1962-1973; 566-571; 6 pakken
          - 1962 mei - 1970 augustus, letters A-H, 566
          - 1962 mei - 1970 augustus, letters I-R, 567
          - 1962 mei - 1970 augustus, letters S-Z, 568
          - 1962 september - 1971 augustus, letters A-Z, 569
          - 1962 september - 1972 april, letters A-Z, 570
          - 1963 mei - 1973 juli, letters A-Z, 571
        - Lijsten van saldi van debiteuren en crediteuren, 1965-1971; 572; 1 omslag
        - Memorialen, 1925-1951; met inventarissen, 573-574; 2 delen
          - 1925 mei - 1936 januari, 573
          - 1936 januari - 1951 januari, 574
        - Loonboeken, 1938-1949; 575-582; 8 delen
          - 1938 juli - 1941 mei, 575
          - 1942 januari - 1944 april, 576
          - 1944 mei - 1946 januari, 577
          - 1946 februari - 1946 juli, 578
          - 1946 augustus - 1946 december, 579
          - 1947 januari - 1948 januari, 580
          - 1948 februari - 1948 december, 581
          - 1949 januari, 582
        - Rekeningstelsel, staat van rubrieken en rekeningen welke in de financiële administratie worden gebruikt, z.j; 583; 1 katern
      - Boekingsbescheiden, C.5
        - Rederij, C.5.1
          - Registers van uitgaande rekeningen van de rederij, met klappers op debiteurennamen., 1920-1941; 584-587; 4 delen
            - 1920 mei-1929 september 10, 584
            - 1929 september 18 - 1934 april, 585
            - 1934 mei - 1937 oktober, 586
            - 1937 november - 1941 januari, 587
        - Haringhandel, C.5.2
          - Registers van uitgaande rekeningen van de haringhandel, met klappers., 1925-1935; 588-597; 10 delen
            - 1925 maart - 1926 januari, 588
            - 1926 oktober - 1927 september 16, 589
            - 1927 september 16 - 1928 februari, 590
            - 1928 oktober - 1929 januari, 591
            - 1929 november - 1930 maart, 592
            - 1930 september - 1931 januari, 593
            - 1931 oktober - 1932 februari, 594
            - 1932 september - 1933 januari, 595
            - 1933 september - 1934 maart, 596
            - 1934 december - 1935 september, 597
          - Ingekomen creditrekeningen en doorslagen van uitgaande rekeningen van de haringhandel, 1935-1941; 598-602; 5 pakken
            - 1935 oktober - 1936 mei, 598
            - 1936 november - 1937 september, 599
            - 1938 juli - 1939 februari 10, 600
            - 1939 februari 13 - 1940 april, 601
            - 1940 mei - 1941 januari, 602
        - Rederij en haringhandel, C.5.3
          - Ingekomen rekeningen, 1927-1974; 603-730; 128 pakken
            - 1927 augustus - 1928 januari, 603
            - 1928 februari - 1928 juli, 604
            - 1928 december - 1929 januari, 605
            - 1929 februari - 1929 juni, 606
            - 1929 november - 1930 februari, 607
            - 1929 december - 1930 juli, 608
            - 1930 november - 1931 januari, 609
            - 1931 februari - 193 juli, 610
            - 1931 december - 1932 januari, 611
            - 1932 februari - 1932 september, 612
            - 1933 april - 1933 oktober, 613
            - 1934 mei - 1934 november, 614
            - 1935 juli - 1936 januari, 615
            - 1936 februari - 1936 augustus, 616
            - 1937 juli - 1937 november, 617
            - 1938 juni - 1938 september, 618
            - 1939 januari - 1939 augustus, 619
            - 1940 april - 1941 juli, 620
            - 1941 februari - 1942 januari, 621
            - 1942 februari - 1943 januari, 622
            - 1943 februari - 1944 januari, 623
            - 1944 februari - 1945 januari, 624
            - 1946 maart - 1946 augustus, 625
            - 1947 februari - 1947 mei, 626
            - 1948 januari - 1948 april, 627
            - 1949 mei - 1949 juli, 628
            - 1949 augustus - 1950 januari, 629
            - 1950 februari - 1950 april, 630
            - 1950 mei - 1950 juli, 631
            - 1950 augustus - 1950 oktober, 632
            - 1950 november - 1951 januari, 633
            - 1951 februari - 1951 mei, 634
            - 1951 juni - 1951 juli, 635
            - 1951 augustus - 1951 november, 636
            - 1951 december - 1952 februari, 637
            - 1951 december - 1952 juni, 638
            - 1952 mei - 1952 augustus, 639
            - 1952 september - 1952 december, 640
            - 1952 november - 1953 maart, 641
            - 1953 februari - 1953 juli, 642
            - 1953 juni - 1953 augustus, 643
            - 1953 september - 1953 oktober, 644
            - 1953 november - 1954 februari, 645
            - 1954 maart - 1954 april, 646
            - 1954 mei - 1954 juni, 647
            - 1954 juli - 1954 augustus, 648
            - 1954 september - 1954 oktober, 649
            - 1954 november - 1954 december, 650
            - 1955 januari - 1955 april, 651
            - 1955 maart - 1955 april, 652
            - 1955 mei - 1955 juni, 653
            - 1955 juli - 1955 augustus, 654
            - 1955 september, 655
            - 1955 oktober - 1955 december, 656
            - 1956 januari - 1956 februari, 657
            - 1956 maart - 1956 april, 658
            - 1956 mei - 1956 juli, 659
            - 1956 juli - 1956 augustus, 660
            - 1956 september, 661
            - 1956 oktober - 1956 november, 662
            - 1956 december - 1957 februari, 663
            - 1957 maart - 1957 april, 664
            - 1957 mei, 665
            - 1957 juni - 1957 juli, 666
            - 1957 augustus - 1957 september, 667
            - 1957 oktober - 1957 november, 668
            - 1957 december - 1958 februari, 669
            - 1958 maart - 1958 april, 670
            - 1958 mei, 671
            - 1958 juni - 1958 juli, 672
            - 1958 augustus - 1958 september, 673
            - 1958 oktober - 1958 december, 674
            - 1959 januari - 1959 februari, 675
            - 1959 maart - 1959 april, 676
            - 1959 mei - 1959 juni, 677
            - 1959 juli, 678
            - 1959 augustus - 1959 september, 679
            - 1959 oktober - 1959 november, 680
            - 1959 december - 1960 februari, 681
            - 1960 maart - 1960 mei, 682
            - 1960 juni, 683
            - 1960 juli, 684
            - 1960 augustus - 1960 september, 685
            - 1960 oktober - 1960 december, 686
            - 1961 januari - 1961 februari, 687
            - 1961 maart - 1961 april, 688
            - 1961 mei - 1961 juni, 689
            - 1961 juli - 1961 augustus, 690
            - 1961 september, 691
            - 1961 oktober - 1961 november, 692
            - 1961 december - 1962 januari, 693
            - 1962 februari - 1962 april, 694
            - 1962 mei - 1962 juni, 695
            - 1962 juni - 1962 augustus, 696
            - 1962 september - 1962 oktober, 697
            - 1962 november - 1963 januari, 698
            - 1963 februari - 1963 april, 699
            - 1963 mei - 1963 juli, 700
            - 1963 augustus - 1963 september, 701
            - 1963 oktober - 1964 januari, 702
            - 1963 december - 1964 april, 703
            - 1964 mei - 1964 augustus, 704
            - 1964 juli - 1964 december, 705
            - 1964 november - 1965 april, 706
            - 1965 mei - 1965 augustus, 707
            - 1965 september - 1966 februari, 708
            - 1966 januari - 1966 april, 709
            - 1966 mei - 1966 juni, 710
            - 1966 juli - 1966 september, 711
            - 1966 oktober - 1967 april, 712
            - 1967 maart - 1967 augustus, 713
            - 1967 september - 1968 januari, 714
            - 1968 februari - 1968 april, 715
            - 1968 mei - 1968 juli, 716
            - 1968 augustus - 1968 november, 717
            - 1968 december - 1969 april, 718
            - 1969 mei - 1969 juli, 719
            - 1969 augustus - 1969 september, 720
            - 1969 oktober - 1970 januari, 721
            - 1970 februari - 1970 april, 722
            - 1970 mei - 1970 juni, 723
            - 1970 juli - 1970 september, 724
            - 1970 oktober - 1971 februari, 725
            - 1971 januari - 1971 april, 726
            - 1971 mei - 1971 augustus, 727
            - 1971 september - 1972 april, 728
            - 1972 mei - 1973 april, 729
            - 1973 mei - 1974 april, 730
          - Ingekomen creditrekeningen en doorslagen van uitgaande rekeningen van de rederij en haringhandel, met klappers., 1941-1965; 731-831; 101 pakken
            Met hiaten.
            - 1941 februari - 1945 december, 731
            - 1946 januari - 1947 januari, 732
            - 1947 oktober - 1948 januari, 733
            - 1948 december - 1949 januari, 734
            - 1949 juni - 1949 december, 735
            - 1950 januari - 1950 juni, 736
            - 1950 juli - 1951 juni, 737
            - 1950 oktober - 1951 juni, 738
            - 1951 mei - 1951 juli, 739
            - 1951 augustus - 1951 oktober, 740
            - 1951 november - 1952 januari, 741
            - 1952 februari - 1952 mei, 742
            - 1952 juni - 1952 juli, 743
            - 1952 augustus - 1952 oktober, 744
            - 1952 november - 1953 januari, 745
            - 1953 februari - 1953 mei, 746
            - 1953 juni - 1953 augustus, 747
            - 1953 september - 1953 oktober, 748
            - 1953 november - 1954 februari, 749
            - 1950 maart - 1954 april, 750
            - 1954 mei, 751
            - 1954 juni - 1954 juli, 752
            - 1954 augustus - 1954 september, 753
            - 1954 oktober, 754
            - 1954 november - 1955 januari, 755
            - 1955 februari - 1955 maart, 756
            - 1955 april - 1955 mei, 757
            - 1955 juni - 1955 juli, 758
            - 1955 augustus - 1955 september, 759
            - 1955 oktober - 1955 november, 760
            - 1955 december - 1956 februari, 761
            - 1956 maart - 1956 april, 762
            - 1956 mei, 763
            - 1956 juni - 1956 juli, 764
            - 1956 augustus, 765
            - 1956 september - 1956 oktober, 766
            - 1956 november - 1956 december, 767
            - 1957 januari - 1957 maart, 768
            - 1957 april, 769
            - 1957 mei, 770
            - 1957 juni - 1957 juli, 771